臺灣高等法院刑事裁定
109年度抗字第242號
抗  告  人  
即  受刑人  翁國輝



上列抗告人即受刑人因聲請定其應執行刑案件，不服臺灣新北地
方法院109年度聲字第330號，中華民國109年1月22日裁定，提起
抗告，本院裁定如下：
    主  文
抗告駁回。
    理  由
一、原裁定略以：抗告人即受刑人翁國輝（下稱受刑人）因違反
    毒品危害防制條例等案件，經原審先後判處如其附表（下稱
    附表）所示之刑後，均已確定在案，有各該判決書及本院被
    告前案紀錄表各1份附卷可稽。茲檢察官聲請定其應執行之
    刑，本院審核認聲請為正當。爰審酌受刑人所犯如附表編號
    1所示之持有第二級毒品罪，所為係違反國家禁令持有違禁
    物之行為，而如附表編號2所示竊盜罪，為財產犯罪，其罪
    質及犯罪型態與附表所示編號1之罪均非相同，侵害法益亦
    顯然有別，彼此間違犯之關聯性甚低，其責任非難重複之程
    度較低等整體綜合評價，定其應執行之刑有期徒刑4月，並
    諭知如易科罰金以新臺幣1千元折算1日等語。 
二、抗告意旨略以：就原裁定所定應執行之刑，受刑人盼能服勞
    動役。又毒品危害防制條例既區分5年內、5年後再犯，何以
    竟溯及既往以前科，作為評定有無繼續施用毒品傾向之事項
    ，受刑人因此被裁定送強制戒治中，受刑人在戒治中遭受極
    大痛苦，請鈞院開恩勿趕盡殺絕，使受刑人受強制戒治，卻
    不列入刑期，請求撤銷原裁定，更為適當之裁定 ，使受刑
    人依法服勞動役，以符法治云云。
三、就定執行刑部分：
　　按法律上屬於自由裁量事項，尚非概無法律性之拘束，在法
    律上有其外部界限及內部界限。前者法律之具體規定，使法
    院得以具體選擇為適當裁判，此為自由裁量之外部界限。後
    者法院為自由裁量時，應考量法律之目的，法律秩序之理念
    所在，此為自由裁量之內部界限。法院為裁判時，二者均不
    得有所踰越。在數罪併罰而有二裁判以上，應定其應執行刑
    之案件，法院所為刑之酌定，固屬自由裁量事項，然對於法
    律之內、外部界限，仍均應受其拘束（最高法院94年度台非
    字第21號判決意旨參照）。又執行刑之量定，固係事實審法
    院自由裁量之職權，須所酌定之執行刑，未違背刑法第51條
    各款所定之方法或範圍（即法律之外部性界限），亦無明顯
    違背公平、比例原則或整體法律秩序之理念（即法律之內部
    性界限）者，方為適法。查受刑人所犯如附表所示之2罪，
    經原法院先後判處如附表所示之刑，均已分別確定在案，且
    係在附表編號1之裁判確定前所犯，且均為得易科罰金之罪
    （如附表編號1至2所示），合於刑法第50條第1項前段、第5
    3條所定，併合處罰之。本件應執行刑之罪加計刑期總合和
    為5月（2月＋3月＝5月）。原裁定所定應執行刑為有期徒刑4
    月，低於宣告刑總和之有期徒刑5月之外部界限，又為最長
    刑（有期徒刑3月）以上。原裁定所定之應執行刑，與法律
    目的、法律秩序之理念所在之內部界限，與法律具體規定之
    外部界限均無違，並無裁量權濫用之情形，自無違法或不當
    可言。本件受刑人之抗告，核無理由，應予駁回。
四、次按「當事人對於法院之裁定有不服者，除有特別規定外，
    得抗告於直接上級法院。」，刑事訴訟法第403條第1項明文
    規定。所謂抗告，是指不服法院之裁定，請求直接上級法院
     撤銷或變更之。本件受刑人因施用毒品案件，經法院裁定
    送觀察勒戒後，因有繼續施用毒品之傾向，經原法院以108
    年度毒聲字第503號裁定令入戒治處所施以強制戒治，其期
    間為6個月以上，至無繼續強制戒治之必要為止，但最長不
    得逾1年，此有臺灣新北地方法院108年度毒聲字第503號裁
    定可查，受刑人不服提起抗告，經本院109年度毒抗字第16
    號抗告駁回確定，本件原裁定係就附表之罪為應執行刑之裁
    定，與受刑人經裁定送強制戒治處分無涉，抗告意旨敘及對
    強制戒治裁定之不服，係就本件原審法院未裁定事項為抗告
    ，其抗告容有誤會。至於抗告意旨所指「服勞動役」乙詞，
    應係易服社會勞動，屬裁判確定後由為裁判之法院之檢察官
    執行之，受刑人於本件裁定確定後，得向執行檢察官聲請，
    由執行檢察官依法裁處，受刑人向本院為此意願之表達，亦
    有誤會，併此指明。　　 
五、據上論斷，應依刑事訴訟法第412條，裁定如主文。
中　　華　　民　　國　　109 　年　　2 　　月　　24　　日
    　            刑事第二十一庭審判長法  官　許宗和
  　                                  法  官　黃玉婷
　                                    法  官　黃惠敏
以上正本證明與原本無異。
不得再抗告。
                                      書記官　吳錫欽
中　　華　　民　　國　　109 　年　　2 　　月　　24　　日